# 请教陈版，关于企业的股改和改制有什么区别？

提问人：wangwffei 时间：2022-02-27 18:22:01
《企业会计准则解释第 1 号》《企业会计准则解释第 2 号》都提到了改制，具体内容如下：
《企业会计准则解释第 1 号》“十、企业改制过程中的资产、负债，应当如何进行确认和计量？”答：企业引入新股东改制为股份有限公司，相关资产、负债应当按照公允价值计量，并以改制时确定的公允价值为基础持续核算的结果并入控股股东的合并财务报表。改制企业的控股股东在确认对股份有限公司的长期股权投资时，初始投资成本为投出资产的公允价值及相关费用之和。
《企业会计准则解释第 2 号》企业进行公司制改制的，应以经评估确认的资产、负债价值作为认定成本，该成本与其账面价值的差额，应当调整所有者权益；企业的子公司进行公司制改制的，母公司通常应当按照《企业会计准则解释第 1 号》的相关规定确定对子公司长期股权投资的成本，该成本与长期股权投资账面价值的差额，应当调整所有者权益。
疑问： 1 号解释和 2 号解释中都提到了改制，和股改有什么区别?
[size=14.6667px]个人觉得股改是有限责任公司改制为股份有限公司，这是时候是否适用上述 1 号解释的上述条款？
[size=14.6667px]另外，我理解的改制是非公司制企业（如事业单位、全面所有者制企业）改制为有限责任公司，然后才适用上述条款，而有限责任公司改制为股份有限公司应该不适用上述条款，我的理解是否正确？如果不正确，请各位指正

回答人：chenyiwei
你的理解基本合理：“非公司制企业（如事业单位、全民所有制企业）改制为有限责任公司，然后才适用上述条款，而有限责任公司改制为股份有限公司应该不适用上述条款”。
有限责任公司变更为股份有限公司，不论会计主体还是法律主体都是延续的，不适用上述调账规定。